【裁判字號】    95,抗,109
【裁判日期】    951227
【裁判案由】    選派臨時管理人
【裁判全文】
臺灣高雄地方法院民事裁定               95年度抗字第109號
抗  告  人  太盛貿易有限公司
法定代理人  林健烈自稱為法定.
非訟代理人  林石猛律師
            邱揚勝律師
相  對  人  甲○○○
上列抗告人因與相對人甲○○○間選任臨時管理人事件，抗告人
對於中華民國94年12月30日臺灣高雄地方法院94年度聲字第1006
號民事裁定提起抗告，本院裁定如下：
    主    文
抗告駁回。
抗告程序費用新台幣壹仟元由抗告人負擔。
    理    由
一、按民事訴訟法關於當事人能力及訴訟能力之規定，於非訟事
    件關係人準用之，非訟事件法第11條訂有明文。而當事人於
    法定代理權有欠缺之人所為之訴訟行為，經取得法定代理權
    之人或法定代理人之承認，始溯及於行為時，發生效力，此
    觀民事訴訟法第48條規定自明。是法院處理依公司法第208
    條之1規定聲請選任臨時管理人之非訟事件，法人為抗告人
    時，應由法定代理人合法代理，苟未由法定代理人合法代理
    ，其法定代理權即有欠缺，除其情形可以補正並經補正者外
    ，依民事訴訟法第249條第1項前段規定，法院應以裁定駁回
    其抗告。
二、本件相對人主張抗告人之董事長林長洲於民國91年12月24日
    死亡，林長洲生前雖曾指定林健烈為董事長之代理人，惟林
    長洲死亡後，林健烈之代理權亦隨之消滅，爰聲請選任相對
    人為抗告人之臨時管理人，代行董事長之職權等情，業據提
    出戶籍謄本為證。原審依相對人之聲請，裁定指定相對人為
    抗告人之臨時管理人。而抗告人雖由林健烈為其法定代理人
    ，對原裁定提起抗告，主張林長洲生前曾指定林健烈為董事
    長之代理人，並與林健烈簽訂「指定代理人契約書」，委由
    林健烈代理執行董事長之職務。依委任事物之性質，該委任
    關係並不因林長洲之死亡而消滅云云。惟依代理之法理，須
    有本人存在，始有代理之可言，林長洲既已死亡，其人格權
    業已消滅，林健烈之代理權亦因林長洲死亡而歸於消滅，故
    林健烈以抗告人之法定代理人而提起本件抗告，係屬法定代
    理權之欠缺，就其事項本身言之，固非不得命為補正，然
    本件抗告人因其董事長林長洲死亡而無法定代理人，經原裁
    定選任相對人為抗告人之臨時管理人，代行董事長之職權，
    惟相對人否認林健烈有法定代理權，並具狀請求駁回本件抗
    告，自無從期待相對人承認林健烈代理抗告人所為之抗告，
    應認本件抗告法定代理權之欠缺，事實上已無可補正，依首
    開說明，法院應以裁定駁回其抗告。
三、據上論結，本件抗告為不合法，應依非訟事件法第28條、民
    事訴訟法第495條之1第1項、第442條第1項、第95條、第78
    條，裁定如主文。
中    華    民    國    95    年    12    月    27    日
                  民事第七庭審判長法  官  林玉心
                                  法  官  柯盛益
                                  法  官  林勇如
正本係照原本作成。
本件不得再抗告。
中    華    民    國    95    年    12    月    27    日
                                  書記官  吳韻芳


司法院資訊處製作；財團法人民間司法改革基金會備份。
